【裁判字號】    97,交聲,308
【裁判日期】    970324
【裁判案由】    聲明異議
【裁判全文】
臺灣高雄地方法院交通事件裁定      97年度交聲字第308號
原處分機關  交通部公路總局高雄區監理所
異  議  人  甲○○
即受處分人
上列異議人即受處分人因違反道路交通管理處罰條例案件，對於
交通部公路總局高雄區監理所民國97年1 月25日所為之處分（原
處分：高監自裁字第裁80-BO0000000號），聲明異議，本院裁定
如下：
    主  文
異議駁回。
    理  由
一、原處分機關略以：異議人即受處分人甲○○於民國96年11月
    24日21時10分許，將車號ZD-4169 號自用小客車違規停在高
    雄市○○○路411 號騎樓，經高雄市政府警察局交通警察大
    隊員警逕行舉發，掣發違反道路交通管理事件舉發通知單，
    經異議人向高雄市市長信箱陳述意見後，原舉發機關仍認舉
    發無誤，故以異議人違反道路交通管理處罰條例第56條第1
    項第1 款之規定，裁處罰鍰新台幣（下同）900 元等語。
二、聲明異議意旨略以：伊於上開時間將前揭車輛停放在自家騎
    樓，搬運物品上樓，當時伊的父親就請警員乙○○勿拖走，
    警員則趁伊的父親上樓要異議人拿證件之際拖走，執法過當
    云云，爰依法提出異議，請求撤銷原處分。
三、按汽車駕駛人停車時，有下列情形之一者，處新台幣600 元
    以上1200元以下之罰鍰：(一)在禁止臨時停車處所停車，道路
    交通管理處罰條例第56條第1 項第1 款定有明文。
四、經查：異議人上開違規行為，業據證人即員警乙○○於本院
    具結證稱：當天晚上9 時6 分接到檢舉，我們就前往處理，
    拖吊車約9 時10分左右到達現場，當時駕駛人都不在現場，
    ZD-4169 停在正門口，我執行取締前有先廣播，但異議人未
    到現場，即將離開時才有位老先生說車子是他們的，但未出
    示證件等語，且為異議人所不否認（本院卷第17頁），復有
    道路交通管理事件裁決書1 份（本院卷第6 頁）、違規查詢
    報表（本院卷第9 頁）、取締現場照片6 幀（本院卷第21頁
    ）在卷可稽，是本件異議人所有ZD-4169 號自小客車當時確
    實違規停放在騎樓之事實，事證甚為明確，堪予認定。至於
    異議人於坦承違規後，仍主張警員趁異議人父親上樓要異議
    人拿證件下樓之際將前揭車輛拖走，執法過當云云，核與本
    案違規犯行絲毫無涉，併此敘明。
五、綜上所述，異議人於上開時、地，確有將車號ZD-4169 號自
    用小客車違規停在高雄市○○○路411 號騎樓之違規事實，
    原處分機關依道路交通管理處罰條例第56條第1 項第1 款之
    規定，裁處異議人罰鍰新台幣900 元，核無違誤，本件異議
    為無理由，應予駁回。
據上論斷，應依道路交通案件處理辦法第19條，裁定如主文
中    華    民    國    97    年     3    月    24    日
                    交通法庭  法  官  曾仁勇
以上正本證明與原本無異。
如不服本裁定應於送達後5日內向本院提出抗告狀。
中    華    民    國    97    年     3    月    24    日
                              書記官  王治華


司法院資訊處製作；財團法人民間司法改革基金會備份。
